---
title: "Airbnb San Diego"
author: "Diego Bermejo, Cristian Cardona, Ruben Ballesteros, Victor Canelo"
date: "26/4/2021"
output:
  html_document:
    toc: yes
    df_print: paged
  pdf_document:
    toc: yes
    number_sections: yes
---

# Practica Airbnb San Diego

En esta práctica tenemos como objetivo tratar los datos del archivo de la página
de Airbnb de la ciudad de San Diego, en este archivo se encuentran datos de todo
tipo.

```{r setup,echo=FALSE} 
library(readxl)
library(readr)
library(tidyverse)
knitr::opts_chunk$set(echo = TRUE,cache=TRUE)
```


## Pregunta 1
 
En esta pregunta nos pedían cargar todos los datos del documento "listings.csv". 
También nos pedían la selección de 10 variables para crear un dataframe con 
ellas. Para eliminar los símbolos '$' y ',' hemos utilizado el comando gsub y 
para transformar la columna en numérica hemos utilizado as.numeric

```{r}
listings <- read_csv("listings.csv" )
seleccion=c(27,30,32,33,34,37,38,40,41,42)
listings2=listings[,seleccion]
listings2$price=as.numeric(gsub(pattern="[\\$]|[,]",
                                replacement="",listings2$price))

listings3<- read_csv("NewYork.csv" )
listings3$price=as.numeric(gsub(pattern="[\\$]|[,]",
                                replacement="",listings3$price))

```


## Pregunta 2

En esta pregunta nos pedía la traducción de las variables que 
habíamos seleccionado, y estas son: el vecindario,la latitud,el tipo de 
propiedad,el tipo de habitación, la capacidad,el numero de habitaciones,
las camas,el precio,las noches mínimas,las noches máximas.
El cambio de nombre ha sido posible gracias a la función names.

```{r}
names(listings2)=c("Vecindario", "Latitud",
"Tipo_De_Propiedad","Tipo_De_Habitacion","Capacidad",
"Habitaciones","Camas","Precio","Noches_Minimas",
"Noches_Maximas")
str(listings2)

```

## Pregunta 3

En esta pregunta nos pedían que para las variables numéricas, calcularamos  
en una tabla los siguiente valores: mínimo, máximo, media, varianza, cuartiles 
y la mediana.

```{r}
estadisticos=function(x) c(A=min(x,na.rm=TRUE),B=max(x,na.rm=TRUE),
                           C=mean(x,na.rm=TRUE),D=var(x,na.rm=TRUE),
                           F=ifelse(is.na(table(is.na(x))[2]),0,
                                    table(is.na(x))[2]),
                           Q1=quantile(x,0.25,na.rm=TRUE),
                           Q2=quantile(x,0.50,na.rm=TRUE),
                           Q3=quantile(x,0.75,na.rm=TRUE))
#aggregate
salida=apply(listings2[,c( "Latitud","Capacidad",
"Habitaciones","Camas","Precio","Noches_Minimas",
"Noches_Maximas")],MARGIN=2,FUN=estadisticos)
rownames(salida)=c("Mínimo","Máximo","Media","Varianza","Na","Q1","Q2","Q3")
knitr::kable(salida,digits = 2)

```

## Pregunta 4

En esta pregunta nos pedían que para las variables no numéricas,creáramos   
tablas de frecuencias absolutas de cada uno de sus valores.
Para ello hemos utilizado la función table y hemos visualizado los 10 valores
más altos.

```{r}
sort(table(listings2$Vecindario),decreasing = TRUE)[1:10]
sort(table(listings2$Tipo_De_Propiedad),decreasing = TRUE)[1:10]
sort(table(listings2$Tipo_De_Habitacion),decreasing = TRUE)[1:10]
```

## Pregunta 5

En esta pregunta nos pedían dibujar boxplots e histogramas de todas las 
variables numéricas.
Para conseguir cumplir las condiciones del enunciado, hemos utilizado la función
hist para conseguir los histogramas y para conseguir los boxplots 
hemos usado la función "boxplot" y para conseguir el numero de boxplots por  
filas hemos utilizado el comando: par(mfrow=c()).

```{r}
par(mfrow=c(2,4))
hist(listings2$Capacidad,col="cyan")
hist(listings2$Habitaciones,col = "aquamarine2")
hist(listings2$Precio,col = "bisque")
hist(listings2$Camas,col = "azure")
hist(listings2$Noches_Minimas,col = "antiquewhite")
hist(listings2$Noches_Maximas,col="black")
hist(listings2$Latitud,col="violet")
par(mfrow=c(1,1))
par(mfrow=c(2,4))
boxplot(x=(listings2$Camas),main= "Tabla de camas",ylab="Numero de camas",
        col="purple")
boxplot(x=(listings2$Habitaciones),
        main= "Tabla de habitaciones",
        ylab="Numero de habitaciones",col="turquoise")
boxplot(x=(listings2$Capacidad),main= "Tabla de Capacidad",
        ylab="Capacidades",col = "violet")
boxplot(x=(listings2$Precio),main= "Tabla de precio",
        ylab="Cantidad a pagar",col="magenta")
boxplot(x=(listings2$Noches_Minimas),main= "Tabla de Noches Minimas",
        ylab="Noches Minimas",col="beige")
boxplot(x=(listings2$Noches_Maximas),main= "Tabla de Noches Maximas",
        ylab="Noches Maximas",col="gold")
boxplot(x=(listings2$Latitud),main= "Tabla de latitudes",
        ylab="Latitud",col="brown")
par(mfrow=c(1,1))
```

## Pregunta 6

En este apartado hemos dibujado un diagrama de tarta para una de las variables
no numéricas, en este caso nosotros hemos escogido el tipo de habitación.
agrupando como “Otros” los valores que representen un porcentaje inferior 
al 1% del total.

```{r}
frec=c(listings2$Tipo_De_Habitacion)
aux=prop.table(table(frec))
aux
otros=names(aux)[which(aux<=0.1)]
otros
frec[frec%in% otros]="Otros"
prop.table(table(frec))
pie(prop.table(table(frec)),
    radius=1,main="Diagrama de tartas de tipo de habitaciones",
    col=rainbow(n=3))

 legend("topright", 
     c("Entire home/apt","Otros","Private room"), cex = 0.8,
     fill = rainbow(n=3))
```

## Pregunta 7

En este apartado se nos pedía calcular el valor medio de alguna de las variables 
numéricas según el barrio. Nosotros en este apartado hemos elegido las 
variables: habitaciones y el precio.
Para calcular el valor medio hemos utilizado el na.omit para evitar que los 
valores NA entren a la hora de hacerlo y con la función mean obtenemos el 
resultado.

```{r}
data2=data.frame(Precio=listings2$Precio,Barrio=listings2$Vecindario)
class(data2$Barrio)
data2=data2[ data2$Barrio != "" | data2$Barrio != "N/A",]
tabla_precios_barrio=aggregate(data2$Precio~data2$Barrio,
                               FUN=mean, na.action = na.omit )
names(tabla_precios_barrio)=c("Barrio","Precio de medio de Euros")
knitr::kable(tabla_precios_barrio,digits=2)

data3=data.frame(Habitaciones=listings2$Habitaciones,
                 Barrio=listings2$Vecindario)
class(data3$Barrio)
data3=data3[ data3$Barrio != "" | data3$Barrio != "N/A",]
tabla_habitaciones_barrio=aggregate(data3$Habitaciones~data3$Barrio,
                                    FUN=mean, na.action = na.omit )
names(tabla_habitaciones_barrio)=c("Barrio","Numero de Habitaciones")
knitr::kable(tabla_habitaciones_barrio,digits=2)
```

## Pregunta 8

Atendiendo a la cuestión que nos proponen, hemos dibujado un boxplot para los 5 
barrios más caros y los 5 barrios  más baratos, teniendo en cuenta que los 
boxplots debían indicar el valor medio de los datos. En este apartado hemos
utilizado funciones como: aggregate, mean, boxplot y head.

```{r}
tabla_precios_medios=aggregate(Precio~Vecindario,data=listings2,FUN=function(x) 
  mean(x,na.rm=TRUE))
tabla_precios_medios=na.omit(tabla_precios_medios[order(
  tabla_precios_medios$Precio),])

cinco_baratos=tabla_precios_medios$Vecindario[1:5]
n=dim(tabla_precios_medios)[1]
n
cinco_caros=tabla_precios_medios$Vecindario[(n-4):n]
cinco_baratos
cinco_caros
dos_precios=na.omit(listings2[listings2$Vecindario %in% c(cinco_baratos,cinco_caros),c("Precio","Vecindario")])

```
```{r}
dos_precios$caro=factor(dos_precios$Vecindario %in% cinco_caros,
                        labels = c("Barato","Caro"))
head(dos_precios,10)
boxplot(dos_precios$Precio~dos_precios$caro,col="orange")
```

## Pregunta 9

En este apartado se nos plantea el siguiente enunciado:dibujar diagramas de 
dispersión para 4 de las variables numéricas con colores diferentes para cada
barrio.Para ello hemos utilizado la función plot y para cumplir las condiciones 
que nos piden hemos utilizado par(mfrow=c())

```{r}
n=length(unique(listings2$Vecindario))
n# numero zonas
par(mfrow=c(3,2))
plot(listings2$Precio,listings2$Noches_Minimas,
     main = "Diagrama Noches Minimas ",
      pch = 21, bg = rainbow(n)[factor(listings2$Vecindario)],
     xlab="Vecindario",ylab="Numero de Noches Minimas")

plot(listings2$Precio,listings2$Noches_Maximas, main = "Noches Maximas ",
        pch = 21, bg = rainbow(n)[factor(listings2$Vecindario)],
     xlab="Vecindario",ylab="Numero de Noches Maximas")
plot(listings2$Precio,listings2$Habitaciones, main = "Habitaciones ",
      pch = 21, bg = rainbow(n)[factor(listings2$Vecindario)],
     xlab="Vecindario",ylab="Numero de Habitaciones")

plot(listings2$Precio,listings2$Camas, main = "Camas ",
      pch = 21, bg = rainbow(n)[factor(listings2$Vecindario)],
     xlab="Vecindario",ylab="Numero de Camas")
par(mfrow=c(1,1))
```

## Pregunta 10

En este apartado nos piden calcular los coeficientes de correlación de las 
variables del apartado anterior sin tener en cuenta los valores NA. Nosotros
al escoger la mayoría de variables de manera voluntaria, hemos escogido para 
este ejercicio la latitud, las habitaciones, el precio y las camas .
Para realizar esta pregunta hemos utilizado la función cor  y hemos 
saltado los valores mediante el comando use="na.or.complete".

```{r}
cor(listings2$Latitud,listings2$Habitaciones,use="na.or.complete")
cor(listings2$Precio,listings2$Camas,use="na.or.complete")
```

## Pregunta 11

Para esta pregunta teníamos que seleccionar dos variables numéricas y utilizando
la función cut  organizar los valores en intervalos de 5
En este apartado realizamos un cut de listings2de la columna precio y le 
introducimos los valores de la columna precio, le atribuimos el nombre de
IntervaloPrecio5 y realizamos la tabla.Este mismo procedimiento lo hacemos
con la variable Capacidad, pero en lugar de hacer el cut de listings2 lo hacemos 
de capacidad2.

```{r}
IntervaloPrecios5<-cut(listings2$Precio,breaks=c(0,100,200,300,Inf))
str(IntervaloPrecios5)
table(IntervaloPrecios5)
IntervaloCapacidad5<-cut(listings2$Capacidad,breaks=c(1,2,3,4,10,Inf))
str(IntervaloCapacidad5)
table(IntervaloCapacidad5)
barplot(sort(table(IntervaloPrecios5)),col="red")
barplot(sort(table(IntervaloCapacidad5)),col="blue")
```

## Pregunta 12

En esta pregunta se nos pide que creemos una tabla de contingencia con las 
variables anteriores y dibujar un diagrama de mosaico.
Para realizar este apartado hemos utilizado la función table con las variables
IntervaloPrecio5 e IntervaloCapacidad5 calculados el apartado anterior, y para
conseguir el gráfico, hemos hecho uso de la función mosaicplot y hemos 
introducido la variable tabla_mosaico

```{r}
tabla_mosaico=table(IntervaloPrecios5,IntervaloCapacidad5)
tabla_mosaico
mosaicplot(tabla_mosaico,color="green",las = 0.5,off=5)
```

## Parte 2

## Pregunta 1

En esta pregunta se nos pide que calculemos el estimador de la media muestral y
el error estandar.

```{r}

media_del_precio=mean(listings2$Precio,na.rm = TRUE)
media_del_precio
sd_del_precio=sd(listings2$Precio,na.rm = TRUE)
sd_del_precio
n= length(listings2$Precio)
error_estandar= sd_del_precio/sqrt(n)
error_estandar

```

## Pregunta 2

En esta pregunta se nos pide calcular el intervalo de confianza al 95% de la 
variable precio de nuestro dataframe.

```{r}

t.test(listings2$Precio,conf.level = 0.95)

```
Para resolución de este apartado hemos utilizado el t.test de la variable Precio del dataframe listings2. Cómo el estadístico de contraste t=46.467 no se encuentra entre los valores (225.8666,245.7625) tenemos evidencias suficientes para rechazar la hipotesis nula,H0.

## Pregunta 3

En esta pregunta se nos pide calcular un intervalo de confianza al 99%,
para la proporción de viviendas que tienen un review_scores_rating inferior 
a 95%.

```{r}

head(listings$review_scores_rating)
q75=quantile(listings$review_scores_rating,0.75,na.rm = TRUE)
review98=listings$review_scores_rating<q75
phat=prop.table(table(review98))[2]


```
```{r}

names(phat)=NULL
phat
ni=length(review98)
ni
alpha=1-0.99
alpha
zq=1-alpha/2
zq
qnt=qnorm(zq)
qnt
error=sqrt(phat*(1-phat)/ni)
error
c(phat-zq*error,phat+zq*error)

```
Una vez hemos calculado el intervalo, vemos que los valores extremos están entre: 0.6511650,0.6609745.
 
## Pregunta 4

En esta pregunta se nos pide que supongamos que un responsable de Airbnb 
asegura que la media de los valores de review_scores_rating
de las viviendas de su portal es superior a 95. Contrastad esta hipótesis.

```{r}

t.test(listings$review_scores_rating,mu=95,alternative = "less")->sol.test
sol.test

```
## Pregunta 5

En esta pregunta se nos pide calcular el intervalo de confianza,del 95%
asociado al contraste del ejercicio anterior.

```{r}

sol.test$conf.int

```
Para resolución de este apartado hemos visualizado la variable sol.test que era el vector  guardado del ejercicio anterior. Cómo el estadístico de contraste t=1.8173 se encuentra entre los valores (-inf,95.28794) tenemos evidencias suficientes para no rechazar la hipotesis nula,H0.

## Pregunta 6

En esta pregunta se nos pide hagamos un contraste de hipótesis para decidir
si las desviaciones típicas de los precios de las dos ciudades son iguales o
diferentes.

```{r}

var.test(listings2$Precio,listings3$price)

```
Para resolución de este apartado hemos utilizado un var.test de las variables Precio del dataframe listings2 y la variable price del dataframe listings3. Cómo el p-valor es practicamente 0  y por lo tanto,menor que 0.05, tenemos evidencias suficientes para rechazar la hipotesis nula,H0.

## Pregunta 7

En esta pregunta nos preguntaba que a partir de los resultados del apartado anterior contratad la hipótesis de que los precios medios en las
dos ciudades son iguales.

```{r}

SANDIEGO<-listings2$Precio
NY<-listings3$price
t.test(x=SANDIEGO,y=NY)
sd(SANDIEGO)^2/sd(NY)^2

```
Para resolución de este apartado hemos utilizado un t.test de las variables Precio del dataframe listings2 y la variable price del dataframe listings3. Cómo el p-valor es practicamente 0  y por lo tanto,menor que 0.05, tenemos evidencias suficientes para rechazar la hipotesis nula,H0.

## Pregunta 8

En esta pregunta se nos pide hagamos un contraste de hipótesis para decidir
si las desviaciones típicas de los precios de las dos ciudades son iguales o
diferentes.

```{r}

nortest::lillie.test(listings3$price)

```
Para resolución de este apartado hemos utilizado un lillie.test de la variable price del dataframe listings3. Cómo el p-valor es practicamente 0  y por lo tanto,menor que 0.05, tenemos evidencias suficientes para rechazar la hipotesis nula,H0.

# Pregunta 9

En esta pregunta se nos pide que analicemos la dependencia entre las variables 
Price y review_scores_rating de la ciudad que tiene asignada.

```{r}

breaks_1=c(min(listings2$Precio),quantile(listings2$Precio,c(0.25,0.5,0.75)),
           max(listings2$Precio))
breaks_1
breaks_2=fivenum(listings$review_scores_rating)
breaks_2
clases_price=cut(listings2$Precio,breaks=breaks_1)
head(clases_price)
levels(clases_price)
clases_score=cut(listings$review_scores_rating,breaks=breaks_2)
head(clases_score)
levels(clases_score)
tabla=table(clases_price,clases_score)
tabla
chisq.test(x=clases_price,y=clases_score)

```
Para resolución de este apartado hemos utilizado un chisq.test de las variable Precio y la variable score ratings del dataframe listings3. Cómo el p-valor es practicamente 0  y por lo tanto,menor que 0.05, tenemos evidencias suficientes para rechazar la hipotesis nula,H0.Los valores de las dos poblaciones son dependientes.

